臺灣高等法院臺中分院刑事裁定　　　　　　　　　　九十一年度交抗字第三五五號
　　抗　告　人
　　即受處分人　甲○○
右列抗告人因違反道路交通管理處罰條例案件，不服臺灣南投地方法院中華民國九十
一年四月十日裁定（九十一年度交聲字第三五號）提起抗告，本院裁定如左：
    主      文
抗告駁回。
    理      由
一、原裁定意旨略以：
（一）按「汽車在未領有正式牌照前，如有左列情形之一者，應申領臨時牌照：˙˙
      ˙二駛往公路監理機關接受新領牌照前檢驗。」；又「汽車有左列情形之一者
      ，處汽車所有人新台幣三千六百元以上七千二百元以上罰鍰，並禁止其行駛：
      一未領用牌照行駛者。」，及「本條例關於車輛所有人之處罰，如應歸責於車
      輛駕駛人者，應罰車輛駕駛人。」；道路交通安全規則第十八條第二款、道路
      交通管理處罰條例第十二條第一項第一款、第八十五條第二項分別定有明文。
（二）原處分認本件異議人即受處分人甲○○因所駕駛之車牌號碼Ｈ八─一八四五號
    （引擎號碼０６５３３ＥＦ１０號）自用小貨車，於民國九十一年二月八日十
      一時二十分許，行經南投縣草屯鎮○○路一二二號前時，因未懸掛車牌，經南
      投縣警察局警員陳中堅，當場填掣舉發違反道路交通管理事件通知單，移送原
      處分機關依首揭規定，裁處罰鍰新臺幣三千六百元。
（三）受處分人異議理由略以：因上開小貨車原車牌註銷辦理重領，而當日手續未及
      辦妥，致回家途中遭舉發違規未懸掛車牌云云。經查，受處分人駕駛之上開自
      用小貨車原車牌業經註銷，而於九十一年二月八日因未懸掛車牌前往監理站驗
      車後，在右揭時地，遭南投縣警察局警員陳中堅當場以未懸掛車牌製單舉發違
      規等情，已為異議人所自承，且有該局九十一年二月八日投警交字第ＪＣ00
      00000號舉發違反道路交通管理事件通知單、汽車異動歷史查詢、汽車新
      領牌照登記書、交通部公路局南投監理站車輛檢驗記錄表各一紙在卷可憑，足
      認受處分人駕駛自用小貨車有違規未懸掛車牌之事實甚明。再道路交通安全規
      則第十八條第二款規定：「汽車在未領有正式牌照前，如有左列情形之一者，
      應申領臨時牌照：˙˙˙二駛往公路監理機關接受新領牌照前檢驗。」可知，
      駕駛人未領有新牌照前，因驗車需要得申請臨時車牌，而受處分人係領有駕駛
      執照之人，其對上開規定自不得諉為不知，要難以係牌照重領手續未辦妥即認
      可任意駕駛未懸掛車牌之車輛。綜上所述，受處分人空言指摘原處分違誤，殊
      難採信，因此原處分機關據以援引首揭規定，裁處罰鍰新台幣三千六百元並無
      不當。本件異議為無理由，應予駁回。
二、經核原裁定依法確無不合，抗告人抗告意旨猶以未及辦妥領牌手續，並非刻意違
    規等語提起抗告，惟原審裁定核無違誤，抗告為無理由，應予駁回。
三、據上論結，應依道路交通案件處理辦法第二十六條，刑事訴訟法第四百十二條，
    裁定如主文。
中      華      民      國　    九十一     年     五      月   二十八 　日
                                臺灣高等法院臺中分院刑事第三庭
                                      審判長法  官　陳　朱  貴
                                            法　官  胡　忠　文
                                            法　官　劉　連　星
右正本證明與原本無異。
不得再抗告。
                                            書記官  李妍  嬅
中      華      民      國　    九十一     年     五      月   二十九 　日
                                                                        Ｒ
